【裁判字號】    92,上易,912
【裁判日期】    920819
【裁判案由】    違反商標法等
【裁判全文】
臺灣高等法院高雄分院刑事判決                    九十二年度上易字第九一二號
    上  訴  人
    即  被  告  乙○○
右上訴人因違反商標法案件，不服臺灣高雄甲方法院九十二年度易字第一一五號中
華民國九十二年五月二十三日第一審判決（聲請簡易判決處刑案號：臺灣高雄甲方法
院檢察署九十二年度偵字第三七六一號），提起上訴，本院判決如左：
    主  文
原判決撤銷。
乙○○共同明知為意圖欺騙他人，於同一商品，使用相同於他人註冊商標之圖樣之商
品而販賣，累犯，處有期徒刑柒月。扣案如附表所示之仿冒物品共計肆佰零貳件，均
沒收。
    事  實
一、乙○○曾於民國八十九年間，因違反商標法案件，經台灣台北甲方法院判處有期
    徒刑六月確定，已於九十年六月十五日易科罰金執行完畢。復於九十一年間，又
    違反商標法案件，經台灣板橋甲方法院判處有期徒刑六月確定（甫於九十二年三
    月十二日易科罰金執行完畢）。猶不知悔改，復明知如附表所示之商品，分別係
    義商固喜歡固喜公司（下稱「固喜公司」）、英商奧佛雷旦喜股份有限公司（下
    稱「奧佛雷旦喜公司」）、瑞商香奈兒股份有限公司（下稱「香奈兒公司」）、
    法商路易威登馬爾悌耶公司（下稱「路易威登公司」），向我國經濟部中央標準
    局（現改制為智慧財產局）申請註冊取得商標專用權，指定使用於各種書包、公
    事包、手提箱袋、旅行袋、皮夾、真皮及人造皮之服飾用皮帶等商品，均在專用
    期間內，任何人未經該等商標專用權人之同意或授權，不得於同一商品或類似商
    品，使用相同或近似於此等註冊商標商品，亦明知姓名年籍不詳綽號「阿男」之
    成年男子所有包括如附表所示之商品，均係他人未經該等商標專用權人同意或授
    權，意圖欺騙他人而使用相同該等註冊商標圖樣之同一商品，仍與綽號「阿男」
    之成年男子基於意圖販賣前開商品營利之犯意聯絡，亦未經該等商標專用權人之
    同意或授權，於九十二年二月三日下午十四時許，以每日新台幣（下同）二千元
    之代價，受僱於綽號「阿男」之成年男子，先由該綽號「阿男」之成年男子，以
    每件「固喜ＧＵＣＣＩ」皮夾三百九十元，每件「路易威登ＬＶ」皮夾三百九十
    元、皮帶三百五十元、手提包六百元、大型手提袋八百元，每件「香奈兒」皮夾
    五百元，每件「登喜路ＤＵＮＨＩＬＬ」皮帶三百五十元之價格，將包括附表所
    示之仿冒商品，交由乙○○至高雄市○○區○○街一四五號前擺設攤位陳列，販
    賣予不特定顧客牟利。嗣於同日下午二十一時五十五分許，為警在上開甲點當場
    查獲，並扣得綽號「阿男」所有如附表所示之仿冒商品共四百零二件。
二、案經奧佛雷旦喜公司、香奈兒公司公司訴請高雄市政府警察局移請台灣高雄甲方
    法院檢察署檢察官聲請簡易判決處刑，經原審認為不宜逕以簡易判決處刑，而改
    依通常程序審理。
    理  由
一、訊據上訴人即被告乙○○矢口否認有右揭違反商標法之犯行，辯稱：「我於農曆
    春節巧遇貨主，他要我幫他販售正常皮件，年初一所販售均正常皮件，到年初二
    時，貨主稱有些仿冒品一起銷售，我不同意，遂將商品分成二部分，為警查獲時
    貨主剛好去用餐，攤位上只剩我一人，我是被貨主所害，請考量家中父母待養，
    從輕量刑」云云。惟查（一）附表所示之商標均係固喜、奧佛雷旦喜、香奈兒、
    路易威登等公司向經濟部中央標準局（現改制為智慧財產局）申請註冊取得商標
    專用權，指定使用於附表所示各類商品，且尚在專用期間之商標專用權之事實，
    有告訴人代理人馮基源於偵查中提出經濟部中央標準局商標註冊證及商標註冊簿
    等影本，及商標圖形查詢資料附卷可稽。（二）被告已於警詢時坦承「所販賣的
    名牌商品都是仿冒品，以擺甲攤零售販賣，貨源是阿男提供」等語，復於原審審
    理中坦承「阿男交給我販售的都是仿冒品，當時我心理掙扎是否要幫他販賣，後
    來因經濟壓力，所以很無奈情況下接受了」等語明確，核與告訴代理人賴麗玉、
    林夏姿於警詢指訴情節相符。（三）復有扣案如附表所示之四百零二件仿冒商品
    及該等商品係仿冒品之鑑定證明在卷可稽，本案雖查無共犯阿男所提供之仿冒品
    購入價格若干，但從警卷內四張現場照片觀之，被告係以鐵架放置仿冒皮件，仿
    冒皮包則懸掛陳列，而販賣仿冒品係政府嚴予查緝之違法行為，苟無利可圖，實
    無甘冒被查緝法辦之風險，是共犯阿男販入之價格必較訂價售出之價格低廉，而
    有從中賺取買賣差價牟利之意圖及事實無疑，足證被告與共犯阿男係意圖營利而
    販賣上開仿冒商品無訛。本件事證明確，被告犯行堪以認定。
二、核被告所為，係犯商標法第六十三條之明知為於同一商品使用相同於他人註冊商
    標之圖樣之商品而販賣罪，其意圖販賣而陳列之行為，係販賣行為之前階段行為
    ，不另論罪。被告以一販賣行為而侵害數商標專用權人之商標專用權，為想像競
    合犯，應從一重處斷。被告與綽號「阿男」之成年男子，就上揭犯行互有犯意聯
    絡及行為分擔，均為共同正犯。另被告前於八十九年間因違反商標法案件，經台
    灣台北甲方法院於九十年三月十六日判處有期徒刑六月確定，已於九十年六月十
    五日易科罰金執行完畢，除據被告供認在卷外，並有台灣高雄甲方法院檢察署被
    告刑案資料查註紀錄表附卷可稽，被告於前案執行完畢後五年內再犯本件有期徒
    刑以上之罪，屬累犯，應依刑法第四十七條之規定加重其刑。
三、原審認被告事證明確，據以論罪科刑，固非無見，惟按科刑判決，其宣示之主文
    與所載之事實及理由，必須互相適合，如有不合，即屬判決理由矛盾。查原判決
    已於事實欄認定被告與綽號「阿男」之成年男子就右開犯行有犯意聯絡及行為分
    擔，卻於主文及理由中漏未論列說明，致判決事實及理由矛盾，顯有違誤。被告
    上訴意旨否認犯行，指摘原判決不當，固無理由，惟原判決既有上開可議，自應
    由本院將原判決撤銷改判。審酌商標具有識別商品來源之功用，企業者通常經過
    相當時間並投入大量資金於商品之行銷及品質之改良，始得使該商標具有代表一
    定品質之效用，被告為牟私利，無視他人花費時間、精力、金錢所建立之商品形
    象，販賣品質低劣之仿冒品，對商標專用權人權益侵害非輕，並有害國家之國際
    形象，且查獲之仿冒品數量約四百件，惡性非輕，犯後仍飾詞狡辯，尚無悔意等
    一切情狀，仍量處如原審所判處之有期徒刑七月。至扣案之仿冒如附表所示商標
    之物品，均為被告陳列、販賣之商品，不問屬於被告與否，均應依商標法第六十
    四條規定宣告沒收。
據上論結，應依刑事訴訟法第三百六十九條第一項前段、第三百六十四條、第四百五
十二條、第二百九十九條第一項前段，商標法第六十三條、第六十四條，刑法第十一
條、第二十八條、第五十五條、第四十七條，判決如主文。
本案經檢察官劉文水到庭執行職務。
中      華      民      國    九十二    年      八     月      十九     日
                              臺灣高等法院高雄分院刑事第三庭
                                  審判長法官  周賢銳
                                        法官  謝宏宗
                                        法官  黃建榮
右正本證明與原本無異。
不得上訴。
          法院書記官  鄭翠芬
中      華      民      國    九十二    年      八     月      十九     日
附錄：本判決論罪科刑法條：
商標法第六十三條：
明知為前條商品而販賣、意圖販賣而陳列、輸出或輸入者，處一年以下有期徒刑、拘
役或科或併科新臺幣五萬元以下罰金。
附表
┌─────┬──────┬────┬───────────────┐
│   品名   │    種類    │  數量  │         商標註冊證號         │
├─────┼──────┼────┼───────────────┤
│ 香奈兒   │    皮夾    │  154   │ 00000000                     │
├─────┼──────┼────┼───────────────┤
│  ＬＶ    │    皮夾    │  133   │ 00000000，00000000，00000000 │
│          ├──────┼────┼───────────────┤
│          │    皮帶    │   20   │ 00000000，00000000，00000000 │
│          ├──────┼────┼───────────────┤
│          │   手提包   │   11   │ 00000000，00000000           │
│          ├──────┼────┼───────────────┤
│          │ 大型手提帶 │    4   │ 00000000，00000000           │
├─────┼──────┼────┼───────────────┤
│  登喜路  │    皮帶    │   45   │ 00000000                     │
├─────┼──────┼────┼───────────────┤
│ＧＵＣＣＩ│    皮夾    │   35   │ 00000000                     │
└─────┴──────┴────┴───────────────┘


司法院資訊處製作；財團法人民間司法改革基金會備份。
